【裁判字號】    95,交聲,57
【裁判日期】    950419
【裁判案由】    聲明異議
【裁判全文】
臺灣屏東地方法院交通事件裁定          95年度交聲字第57號
原處分機關  交通部公路總局高雄區監理所屏東監理站
異  議  人  甲○○
上列異議人因違反道路交通管理處罰條例案件，對於交通部公路
總局高雄區監理所屏東監理站95年3 月23日所為之處分（屏監違
字第裁82─Z00000000號），聲明異議，本院裁定如下：
    主  文
異議駁回。
    理  由
一、異議意旨略以：異議人於民國95年2 月23日7 時36分許，駕
    駛車牌號碼X8－455 號營業貨櫃曳引車行經國道1 號北向25
    9 公里處，為警以「未依規定車道行駛」之事由開單舉發，
    然該處大型車禁行內側車道標誌牌並非立於戰備跑道前50公
    尺，而是豎立在北向259 公里加600 公尺處，而一般駕駛人
    通常是在看見標誌牌時才會有所動作，執法單位應給予駕駛
    人因應之空間與時間，以免發生危險，又執法單位在判定違
    規事件時，常係以理想的情況認定及處理，但是依現場情形
    應該有所彈性，因此，異議人認其所駕駛之營業半聯結車雖
    行駛在上開北向259 公里處之禁行大型車之內側車道，仍不
    應受罰，為此聲明異議，請求撤銷原處分等語。
二、按汽車行駛高速公路，其車道之使用，除因交通事故及道路
    施工依臨時或可移動標誌指示或公路警察指揮外，應依設置
    之交通標誌、標線或號誌之規定；次按汽車行駛於高速公路
    或設站管制之道路，而不遵管制之規定者，處汽車駕駛人新
    臺幣3 千元以上6 千元以下罰鍰；又按汽車駕駛人違反第33
    條之規定，除依原條款處罰鍰外，並予記違規點數1 點，高
    速公路交通管制規則第8 條及道路交通管理處罰條例第33條
    第1項 、第63條第1 項第1 款分別定有明文。
三、經查：
（一）本件高速公路戰備道之位置係自256 公里加900 公尺至25
      9 公里加650 公尺處，北向並於259.7 公里處豎立有大型
      車禁行內側車道標誌，且同向兩線車道，內側車道雖為超
      車道，惟戰備道前已豎立有大型車禁行內側車道之交通禁
      制標誌，大型車自不得於該路段利用內側車道超越前車，
      而異議人於95年2 月23日7 時36分許，為警發現其駕駛之
      上開半聯結車輛行駛在豎立有大型車禁行內側車道之交通
      禁制標誌路段亦即國道1 號北向259 公里（民雄戰備道）
      處，經警攔車稽查，以「未依規定車道行駛」之事由開單
      舉發等情，有內政部警政署國道公路警察局第四警察隊95
      年3 月13日公警四交字第0950470401號函、內政部警政署
      國道公路警察局95年2 月23日舉發違反道路交通管理事件
      通知單、交通部公路總局屏東監理站95年3 月23日違反道
      路交通管理事件裁決書各1 份在卷可證，參以異議人自承
      其確實駕駛前開聯結車行駛在上述大型車禁行內側車道路
      段之內側車道，並於北向259 公里處為警攔查舉發一情在
      卷，則異議人於前揭時、地，駕駛聯結車行駛在上開大型
      車禁行內側車道路段之內側車道之違規事實，應可認定。
（二）異議人雖辯稱上開大型車禁行內側車道之標誌係豎立在北
      向259 公里加600 公尺處，而非259 公里加700 公尺處，
      且應給駕駛人充足之空間變換車道，執法單位違規取締應
      有彈性云云。然承上開說明，異議人駕駛聯結車未依規定
      車道行駛之違規事實已確實無訛，縱如異議人提出之聲明
      異議狀中所附之現場違規圖所示，其駕駛上開聯結車行駛
      內側車道之距離係自圖示之戰備跑道前（即259 公里加65
      0 公尺前）起至259 公里處，且豎立大型車禁行內側車道
      標誌牌之位置係在259 公里加600 公尺處一節，則異議人
      於看見本件前開大型車禁行內側車道標誌牌後到為警攔檢
      舉發之北向259 公里處，其間距離業已相隔達600 餘公尺
      之遠，從而，國道公路警察局員警以異議人長距離行駛於
      內側車道而開單舉發其「未依規定車道行駛」，與事實相
      符而合法妥適。異議人前揭所持執法應有彈性之辯解，於
      法不符，不可採信。是以，原處分機關依據前述規定，裁
      處罰鍰新臺幣3 千元並記違規點數1 點，核無不當，本件
      異議為無理由，應予駁回。
四、據上論斷，應依道路交通案件處理辦法第19條，裁定如主文
    。
中    華    民    國    95    年    4     月    19    日
                    交通法庭    法  官  黃聖涵
以上正本證明與原本無異。
如不服本裁定應於收受送達後五日內向本院提出抗告書狀敘述抗
告之理由抗告於台灣高等法院高雄分院。
中    華    民    國    95    年    4     月    21    日
                                書記官  蘇雅慧


司法院資訊處製作；財團法人民間司法改革基金會備份。
